臺灣高等法院刑事裁定                 100年度聲字第3548號
聲  請  人
即  被  告  蘇建芳
選任辯護人  葉秀美律師
上列被告因違反銀行法等案件，前經檢察官提起公訴（起訴案號
：臺灣臺北地方法院檢察署98年度偵字第21149 、23261 、2540
5 、25945 、25973 、26797 、27950 、27951 、27952 、2795
3 、28050 號）及追加起訴（98年度偵字第29084 號，99年度偵
字第5960號）暨移送併辦（98年度偵字第29084 號，99年度偵字
第4483、5142、13076 、13578 、14551 、14552 號），茲據被
告聲請解除限制出境處分，本院裁定如下：
    主  文
聲請駁回。
    理  由
一、聲請意旨略以：被告蘇建芳於原審法院審理時業已承認全部
    犯罪事實，並提供「投資明細」詳細說明資金之流向，且針
    對起訴書內之供述及非供述證據均不爭執證據能力，就己身
    所知本案相關事項均有問必答，絲毫未有任何隱瞞。再者，
    被告之配偶、女兒均在國內，被告實不可能逃匿在外，而棄
    一家老小於不顧，被告係大陸籍配偶，且為家中獨生女，為
    婚姻嫁至金門，然而尚生活在大陸地區之雙親已高齡，母親
    又身患疾病，前經鈞院兩次限期解除限制出境、出海處分，
    均能如期返回，顯見被告並無逃亡之虞。今被告之母親罹病
    ，亟需返回大陸探望，爰聲請鈞院徹底解除限制出境。
二、按限制被告之住居，其目的在輔助具保、責付之效力，以保
    全審判之進行及刑罰之執行。是以對具保、責付並限制住居
    之被告，有無繼續限制其住居之必要，當以此為考量。又限
    制被告出境，僅在限制被告應居住於我國領土範圍內，不得
    擅自出國，俾便於訴訟程序之進行，較之限制居住於某市某
    縣某鄉某村，其居住之範圍更為廣闊，是限制出境與限制住
    居名稱雖有不同，然限制出境亦屬限制住居之處分，係執行
    限制住居方法之一種（最高法院93年度台抗字第430 號裁定
    參照）。是限制出境處分之目的既在防止被告逃亡，確保被
    告能於審判時到庭，以利刑事訴訟程序之順利進行及刑罰執
    行，從而考量解除限制出境與否，自應依此為判斷依據。
三、被告因涉犯刑法第339 條第1 項、銀行法第125 條第1 項、
    第125 條之3 等罪嫌，依起訴書所載之證據（詳見起訴書第
    19頁以下，前經原審以被告違反公平交易法第35條第2 項之
    規定，量處有期徒刑一年八月），顯見被告犯罪嫌疑重大，
    且本案受害之投資人眾多，違法吸收之資金及向被害人詐騙
    之金額達數億元，另向銀行詐得之金額則超過一億餘元，對
    經濟發展、金融安定之危害甚深，依前開認定標準，其涉有
    「重大經濟犯罪」甚為明確，審酌被告涉案之情節（以上詳
    見起訴書犯罪事實欄及具體求刑欄之記載），前經原審對其
    為限制出境、出海之強制處分，以保全審判之進行及刑罰之
    執行。
四、經查：本件聲請人即被告因違反銀行法等案件，經原審判處
    有期徒刑一年八月，業如前述。本案被告人數眾多，聲請調
    查證據亦甚繁複，刻由本院審理中，尚未確定，被告前聲請
    解除限制出境，經本院裁定供擔保後限期解除其限制出境、
    出海，與本次被告聲請無期間、無擔保解除限制出境、出海
    ，尚有不同，且依聲請意旨所載，亦難認其現時有立即出境
    之急迫性，為確保日後審判程序之順利進行及刑罰執行，仍
    有繼續限制出境之必要。是聲請人上開聲請為無理由，應予
    駁回。
五、據上論結，依刑事訴訟法第220 條裁定如主文。
中    華    民    國   100    年    11    月    14    日
                  刑事第四庭  審判長法  官  陳筱珮
                                    法  官  楊貴雄
                                    法  官  邱滋杉
以上正本證明與原本無異。
如不服本裁定，應於收受送達後五日內向本院提出抗告狀。
                                    書記官  劉貞達
中    華    民    國   100    年    11    月    14    日